## Lucas Fernando Santos Sousa

Caxias, Maranhão
<a href="https://www.linkedin.com/in/lucas-fernando-s/">https://www.linkedin.com/in/lucas-fernando-s/</a>
(21) 9 8849 - 0811
lucasfernando sousa@outlook.com

## Analista de Dados

#### Resumo:

Sou psicólogo organizacional com mais de 2 anos de experiência, sendo mais de 1 ano focado em Recrutamento e Seleção, participando de todas as etapas do processo. Realizei mais de 5 entrevistas por semana, gerenciando mais de 10 vagas, incluindo posições na área de tecnologia. Ao longo dessa jornada, desenvolvi habilidades em Análise de Dados, com um pouco mais de 1 ano de experiência em People Analytics. Integro psicologia e ciência de dados para promover melhores resultados e insights. Meu foco é gerar valor tanto para os colaboradores, promovendo maior qualidade de vida, quanto para as empresas.

# Experiência

# • Headhunter – 99hunters (2024 – Atualmente)

Condução de processos completos de contratação, Hunting ativo de candidatos, Gestão de prazos de processos de recrutamento simultâneos, Retorno com feedbacks a candidatos não contratados.

• Voluntário em Recrutamento e Seleção – Projeto RUAS (2022 – 2024)

Atuei no processo de recrutamento e seleção, gerenciando mais de 10 vagas por célula, desde a triagem até o onboarding, e realizei mais de 5 entrevistas por semana. Fui um dos responsáveis pelo desenho da subcélula de Recrutamento e Seleção da célula de Apoio, que liderei. Também supervisionei estagiários.

Além disso, fui responsável por pesquisas de clima e de satisfação, e atuei no processo de administração e tratamento de dados, criação de dashboards, bem como na equipe de estratégia para retenção de voluntários.

• Estudante voluntário - Pojeto Getsongs - Centro Educacional FACEMA - CEFA-COC (2017)

Fui integrante voluntário da equipe de execução do projeto de Extensão GetSongs, avaliando e atuando nos processos de desenvolvimento das habilidades e competências comportamentais dos avaliandos. Foram mais de 20 avaliandos, e auxiliei no processo de treinamento de suas habilidades. Participei como um dos mediadores de uma roda de conversa para elucidação do projeto e, após o término, ajudei o grupo de avaliandos no direcionamento de carreiras.

# Formação Acadêmica

• *Ensino Superior em Psicologia* (2016 – 2021) – Centro Universitário de Ciências e Tecnologia do Maranhão - UniFacema

Desenvolvi competências em Análise Comportamental, Cognitivo-Comportamental, Psicanálise e Gestalt. Também realizei um estágio em Psicologia Organizacional, onde avaliei o clima organizacional e a qualidade de vida no trabalho, criando a partir disso um plano de intervenção para cuidar da saúde mental dos colaboradores. Além disso, conduzi avaliações de desempenho.

Realizei estudos e a aplicação de mais de 10 tipos de testes psicológicos, além de outros aplicados apenas teoricamente. Desenvolvi pensamento analítico, elaborando planos de intervenção em diferentes contextos e realizando estudos de caso de empresas para o desenvolvimento de pessoas

• Análise de Dados (2023 – 2024) – Triunfo Educação

Desenvolvi competências teóricas, como construção de KPIs, OKRs e levantamento de requisitos, e competências práticas, nas quais elaborei projetos para negócios, estudos de caso, tratamento de dados, construção de dashboards, além de desenvolvimento de estratégias e análises a partir dos resultados obtidos. Realizei meus projetos utilizando as principais ferramentas de Análise de Dados do mercado, aplicando metodologias ágeis.

#### **Idiomas**

Português – Nativo Espanhol – Avançado Inglês - Intermediário